# 股份支付——大股东回购

提问人：go_forward 时间：2020-02-28 19:29:36
陈版，您好，
请教您一个问题，A公司 2017 年进行了一次股份支付，约定员工在上市前股份不能转让，员工若离职由 4 位创始大股东设立的持股平台进行回购，回购价为（原出资额+5%的利息）， 2018 年 3 名员工离职， 1 名员工因资金需求自愿放弃， 4 位大股台设立的持股平台按（原出资额+利息）回购了这 4 个人的股份。回购后若将持股平台穿透，加上大股东直接持股A公司的股份，各大股东受让的比例为非同一比例新增。 2017 年股份支付采用了一次性确认费用，未分期。
问题：
1 、 2018 年 4 位员工离职，原股份支付费用是否需要冲销？考虑不分期的情况下。
2 、 2018 年持股平台回购 4 位员工的股份是否需要再次根据 2018 年公允价值作一次股份支付？
个人理解：
1 、 2018 年 4 位员工离职不需要冲销原股份支付费用，因为这是对原股份计划不利的修改，原确认的费用无须冲销。
2 、根据目前 50 条规定，大股东非同一比例新增股份且构成集团内股份支付，导致实际控制人/老股东超过其原持股比例 获得的新增股份，也属于股份支付。 50 条需要满足 2 个条件。第一：非同一比例将增；第二构成集团股份支付。个人感觉持股平台回购并不构成集团股份支付，所以认为 2018 年回购不需要再次根据 2018 年公允价值作一次股份支付。 实务中也比较难，如每次回购都作一次股份支付，越到后期对公司越不利。
不知道我理解的是否正确，希望陈版百忙之中给予指导。感谢。

回答人：chenyiwei
1 、 2018 年 4 位员工离职不需要冲销原股份支付费用，但理由不是股份支付条款和条件修改，而是因为该次股份支付没有等待期，一次性确认费用。而等待期满之后不能再调整等待期内已确认的费用。
2 、该项回购并不是作为对原股东向公司提供服务的补偿，所以不应算作大股东的股份支付。